Images des répertoires du notaire Jean Demas pour l'étude XXI
Archives nationales de France
Images des répertoires du notaire Jean Demas pour l'étude XXI
1612 - 2 janvier 1666
MC/RE/XXI/1 - MC/RE/XXI/2
Etude XXI; Demas, Jean (15..-16..)
2 registres
Archives nationales de France
Minutes et répertoires: la loi 2008-696 du 15 juillet 2008 relative aux archives a fixé à 75 ans à compter de la date de l'acte, ou à 25 ans à compter de la date du décès de l'intéressé si ce délai est plus bref, le délai de communication des minutes et répertoires des notaires; ce délai est porté à 100 ans à compter de la date de l'acte si le document se rapporte à un mineur (code du Patrimoine, articles L213-2, 4e d et 5e).
Autres documents de l'étude (dossiers de clients, comptabilité...): s'agissant d'archives privées, ces documents sont communicables selon les modalités fixées par le déposant ou le donateur.
Certains documents ne sont pas accessibles sous leur forme originale en raison de leur mauvais état de conservation.
Registres entrés aux Archives nationales en 1944.
Images des répertoires de l’étude XXI
Archives de l'étude XXI
répertoire d'officier public ministériel
- Répertoire chronologique pour la période de 1612 à 1629. Répertoire des inventaires pour la période de 1612 à 1665, 1612 - 1665; MC/RE/XXI/1; Le répertoire comporte 292 feuillets et fait partie d'un registre de 486 feuillets de papier manuscrits, hauteur 37,5 x largeur 23 cm, foliotés par l'étude. Le registre n'est pas en bon état. La reliure est à refaire. Le feuillet 310 est déchiré.
  Le registre contient aussi le répertoire du notaire Sébastien Chapelain pour la période de 1587 à 1611.
  Le répertoire contient les informations suivantes: 1. nature de l'acte; 2. nom, prénom, des parties; 3. numéro de l'acte dans l'année.
  répertoire
  - Liste chronologique des actes pour l'année 1612, 225 r°-241 r°; 17 feuillets
  - Liste chronologique des actes pour l'année 1613, 241 r°-256 r°; 17 feuillets
  - Liste chronologique des actes pour l'année 1614, 256 v°-269 r°; 14 feuillets
  - Liste chronologique des actes pour l'année 1615, 269 r°-281 v°; 13 feuillets
  - Liste chronologique des actes pour l'année 1616, 281 v°-293 v°; 13 feuillets
  - Liste chronologique des actes pour l'année 1617, 293 v°-306 v°; 14 feuillets
  - Liste chronologique des actes pour l'année 1618, 306 v°-320 r°; 15 feuillets
  - Liste chronologique des actes pour l'année 1619, 320 v°-338 r°; 19 feuillets
  - Liste chronologique des actes pour l'année 1620, 338 r°-356 r°; 19 feuillets
  - Liste chronologique des actes pour l'année 1621, 356 r°-375 v°; 20 feuillets
  - Liste chronologique des actes pour l'année 1622, 375 v°-393 v°; 19 feuillets
  - Liste chronologique des actes pour l'année 1623, 393 v°-407 v°; 15 feuillets
  - Liste chronologique des actes pour l'année 1624, 407 v°-422 v°; 16 feuillets
  - Liste chronologique des actes pour l'année 1625, 423 r°-436 v°; 14 feuillets
  - Liste chronologique des actes pour l'année 1626, 436 v°-451 v°; 16 feuillets
  - Liste chronologique des actes pour l'année 1627, 451 v°-465 r°; 15 feuillets
  - Liste chronologique des actes pour l'année 1628, 465 r°-476 r°; 12 feuillets
  - Liste chronologique des actes pour l'année 1629, 476 r°-486 v°; 11 feuillets
  - Liste chronologique de minutes particulières pour les années 1612 et 1613, 1612 - 1613; 188 r°-188 v°; 1 feuillet
  - Liste chronologique des inventaires pour la période de 1612 à 1665, 1612 - 1665; 197 v°-224 r°; 28 feuillets
- Répertoire chronologique pour la période du 1er janvier 1630 au 2 janvier 1666, 1er janvier 1630 - 2 janvier 1666; MC/RE/XXI/2; Un registre de 472 feuilletsde papier manuscrits,hauteur 38 x largeur 23 cmcomposé de cahiers foliotés par le notaire. Le registre est en mauvais état, il est dérelié. Le feuillet 1 est détaché, les feuillets 1 et 2 ont des taches d'encre.
  Registre folioté en 2004 (foliotation non visible à l'écran)
  A la fin du registre se trouve un état numérique des brevets grossoyés.
  Voir aussi f°308 r°-314 r°, le "répertoire particulier des cautions faites pour messieurs les intéressés des cinq grosses fermes de France" et f°315 r°-315 v° le "répertoire des déclarations qui ont été passées à messieurs du chapitre Saint-Médéric à cause du fief de Marly".
  - Pages de titre: "Répertoire des minuttes receues par Me Jean Demas notaire au Châtelet de Paris pendant les années mil six cens trente 31. 32. 33. 34. 35. 36. 37. 38. 39 et mil six cens quarante"., 1 r°-2 r°; 1 feuillet
  - Liste chronologique des actes pour l'année 1630, 3 r°-13 v°; 11 feuillets
  - Liste chronologique des actes pour l'année 1631, 14 r°-27 r°; 14 feuillets
  - Liste chronologique des actes pour l'année 1632, 27 r°-40 v°; 14 feuillets
  - Liste chronologique des actes pour l'année 1633, 40 v°-53 v°; 14 feuillets
  - Liste chronologique des actes pour l'année 1634, 53 v°-71 v°; 19 feuillets
  - Liste chronologique des actes pour l'année 1635, 71 v°-88 r°; 18 feuillets
  - Liste chronologique des actes pour l'année 1636, 88 r°-104 v°; 17 feuillets
  - Liste chronologique des actes pour l'année 1637, 104 v°-118 v°; 15 feuillets
  - Liste chronologique des actes pour l'année 1638, 119 r°-130 r°; 12 feuillets
  - Liste chronologique des actes pour l'année 1639, 130 v°-142 v°; 13 feuillets
  - Liste chronologique des actes pour l'année 1640, 143 r°-153 v°; 11 feuillets
  - Liste chronologique des actes pour l'année 1641, 155 r°-168 r°; 14 feuillets
  - Liste chronologique des actes pour l'année 1642, 168 r°-182 r°; 15 feuillets
  - Liste chronologique des actes pour l'année 1643, 182 r°-195 v°; 14 feuillets
  - Liste chronologique des actes pour l'année 1644, 195 v°-214 r°; 20 feuillets
  - Liste chronologique des actes pour l'année 1645, 214 v°-231 r°; 18 feuillets
  - Liste chronologique des actes pour l'année 1646, 231 r°-242 r°; 12 feuillets
  - Liste chronologique des actes pour l'année 1647, 242 r°-265 r°; 24 feuillets
  - Liste chronologique des actes pour l'année 1648, 265 v°-280 v°; 16 feuillets
  - Liste chronologique des actes pour l'année 1649, 280 v°-295 r°; 16 feuillets
  - Liste chronologique des actes pour l'année 1650, 295 r°-307 v°; 13 feuillets
  - "répertoire particulier des cautions faites pour messieurs les intéressés des cinq grosses fermes de France" pour la période de 1642 à 1650, 1642 - 1650; 308 r°-314 r°; 7 feuillets
  - "répertoire des déclarations qui ont esté passées à messieurs du chapitre Saint Médéric à cause du fief de Marly", sans date, 315 r°-315 v°; 7 feuillets
  - Liste chronologique des actes pour l'année 1651, 317 r°-333 r°; 17 feuillets
  - Liste chronologique des actes pour l'année 1652, 333 v°-342 r°; 10 feuillets
  - Liste chronologique des actes pour l'année 1653, 342 r°-354 r°; 13 feuillets
  - Liste chronologique des actes pour l'année 1654, 354 r°-364 v°; 11 feuillets
  - Liste chronologique des actes pour l'année 1655, 365 r°-373 r°; 9 feuillets
  - Liste chronologique des actes pour l'année 1656, 373 r°-383 r°; 11 feuillets
  - Liste chronologique des actes pour l'année 1657, 383 v°-394 v°; 12 feuillets
  - Liste chronologique des actes pour l'année 1658, 395 r°-404 r°; 10 feuillets
  - Liste chronologique des actes pour l'année 1659, 404 v°-414 v°; 11 feuillets
  - Liste chronologique des actes pour l'année 1660, 415 r°-423 v°; 9 feuillets
  - Liste chronologique des actes pour l'année 1661, 424 r°-434 r°; 11 feuillets
  - Liste chronologique des actes pour l'année 1662, 434 r°-443 r°; 10 feuillets
  - Liste chronologique des actes pour l'année 1663, 443 r°-452 r°; 10 feuillets
  - Liste chronologique des actes pour l'année 1664, 452 r°-459 v°; 8 feuillets
  - Liste chronologique des actes pour l'année 1665, 460 r°-468 r°; 9 feuillets
  - Liste chronologique des actes pour la date du 2 janvier 1666, 468 r°; 1 feuillet
  - "inventaire des liasses de brevets grossoyés" pour la période de 1612 à 1665", 1612 - 1665; 469 r°-478 r°; 10 feuillets